# 期末公司已背书或贴现的但是尚未到期的应收票据的填写问题

提问人：zyqlucsuc@163.c 时间：2019-08-07 17:47:44
陈版您好，我公司有如下业务：
我公司是母公司，正常我们是采购子公司的产品外销，我们给子公司开票，母公司做分录借应付账款，贷应付票据，子公司做应收票据，贷应收账款，现在子公司把这个票据贴现了，那么这个应收票据就没有了，那么合并层面就剩下了这个应付票据了。 这个应付票据是我们的现实义务了，想请问的是我们在应收票据下面披露 “期末已背书或贴现且在资产负债表日尚未到期的应收票据”的时候，这种我们自己开票子公司贴现的情况是不是要在这个地方披露，如果在这个地方披露，就相当于我们贴现的这个子公司有个潜在的付款义务，但是我们总部又确认了一个应付票据的现实义务，这里是不是重复了？请问这个期末已背书或贴现在资表日未到期这里是怎么填写呢？
要怎么考虑这个项目呢？ 谢谢。

回答人：chenyiwei
对这类交易，在合并层面不应继续列报应付票据，而是将子公司将票据贴现所得款项确认为短期借款（票据质押借款），将贴现所得款项与票据的到期应付金额之间的差额作为该期间内的利息支出予以确认。合并报表层面没有应收票据和应付票据，自然也就无需披露与应收票据及其背书转让或贴现相关的信息。

提问人：zyqlucsuc@163.c 时间：2019-08-07 19:48:14
陈版，如果这种我们开出的是银承的话也要做短期借款吗？

回答人：chenyiwei
是。

提问人：zyqlucsuc@163.c 时间：2019-08-07 19:58:24
陈版，就目前的情况是应收票据贴现掉了，合并层面有个应付票据是抵消不掉的，那么我想问下我们这种情况下，背书或贴现在资表日未到期的这里还用写吗？

回答人：chenyiwei
不用单独披露 “已贴现未到期的应收票据”。